臺灣桃園地方法院刑事判決　　　　　　　93年度訴字第1916號
公　訴　人　臺灣桃園地方法院檢察署檢察官
被　　　告　甲○○
　　　　　　　　　　（現於台灣台北戒治所戒治中）
指定辯護人　本院公設辯護人己○○
上列被告因強盜等案件，經檢察官提起公訴（93年度偵字第6550
號），本院判決如下：
    主  文
甲○○意圖為自己不法之所有，攜帶兇器，以強暴至使不能抗拒
，而使他人交付其物，未遂，處有期徒刑陸年。扣案匕首壹把，
沒收之。
    事  實
一、甲○○明知匕首係屬槍砲彈藥刀械管制條例列管之刀械，未
    經許可，不得持有，竟於民國93年3 月間，在臺北縣三重市
    中興橋下，以新臺幣（下同）200 元之代價，向某不詳姓名
    之人購得槍砲彈藥刀械管制條例所列管之匕首1 把後，未經
    許可而持有之。嗣於同年4 月24日晚間10時許，甲○○與丙○○、丁○○3 人，在臺北縣林口鄉某KTV 會合後，因天色
    已晚，3 人謀議至旅館休息，遂由甲○○騎乘車號M77-383
    號重型機車、由丙○○與丁○○共同騎乘車號BPV-800 號重
    型機車，自臺北縣林口鄉往桃園縣龜山鄉，尋找適當之旅館
    ，經詢問五、六家旅館後，均因3 人攜帶之金錢不足而作罷
    ，於同日晚間11時40分許，至位於桃園縣龜山鄉○○村○○○路43號之便利商店前，停車欲休息討論，甲○○即另自行
    至附近旅館詢價，嗣返回上揭超商後與丙○○、丁○○討論
    後，認為旅館休息價格過高無法負擔，甲○○竟於翌日凌晨
    零時20分許，攜帶上開客觀上足以對他人生命、身體、安全
    構成威脅之匕首1 把，意圖為自己不法之所有，將匕首自刀
    鞘取出後，衝入上開便利商店內，以右手持匕首自上往下45
    度之方向往店員乙○○（已滿18歲）揮1 刀，因乙○○閃避
    不及，致左邊耳朵軟骨遭砍傷1 刀，而陷於不能抗拒後，喝
    叱：「搶劫」，並命其將錢交出，甲○○見乙○○並未將金
    錢交付，遂再持匕首自上往下往乙○○之頭部再揮1 刀，惟
    因乙○○即時閃避，致甲○○之匕首僅劃傷乙○○之左邊頸
    部，受有長3 公分、寬2 公分之開放性傷口（甲○○涉犯傷
    害部分，業據乙○○撤回告訴），適丙○○及丁○○2 人察
    覺有異隨後前來制止甲○○，始未得逞。俟經警當場查獲並
    扣得匕首1 把，始知上情。
二、案經桃園縣政府警察局龜山分局報請臺灣桃園地方法院檢察
    署檢察官偵查起訴。
    理  由
壹、程序方面：
    本件認定事實所引用之本件卷內所有卷證資料（包含人證與
    文書證據、物證等證據），並無證據證明係公務員違背法定
    程序所取得，且被告及其辯護人於準備程序即陳明對檢察官
    所提出之證據方法之證據能力沒意見等語，並審判期日對本
    院提示之卷證亦陳明沒意見等語，且卷內之文書證據，亦無
    刑事訴訟法第159 條之4 之顯有不可信之情況與不得作為證
    據之情形，綜上，依刑事訴訟法第159 條至159 條之5 之規
    定，本件認定事實所引用之本件卷證所有證據（包含人證與
    文書證據、物證等證據），均有證據能力，合先敘明。
貳、實體方面：
一、訊據被告甲○○於警詢、偵查及本院審理期間，對於上揭時
    、地，未經許可持有槍砲彈藥刀械管制條例列管之匕首之事
    實坦承不諱，復有匕首1 把扣案可佐，堪認被告此部分之自
    白與事實相符，堪以採信。而扣案之匕首柄長14公分、刃長
    38公分雙刃開鋒且對稱，係為槍砲彈藥刀械管制條例之管制
    刀械乙節，有桃園縣政府警察局93年6 月4 日桃警保字第
    0930012140號函附卷為憑（見偵查卷第109 頁），是被告此
    部分之犯行，堪以認定。
二、被告固坦承於上揭時、地持匕首砍傷被害人乙○○，惟對於
    其是否有對被害人乙○○喝叱「搶劫」等情，辯稱：伊在案
    發之前有施用毒品海洛因、一粒眠，當時意識不清楚，故無
    法記得當時案發之情形云云。經查：
    (一)證人丙○○於警詢中供稱：伊與丁○○、被告3 人於93年
      4 月24日晚間11時40分許，曾進入位於桃園縣龜山鄉○○
      村○○○路43號之統一超商購物，並詢問店員附近汽車旅
      館那家比較便宜，嗣後3 人至超商附近汽車旅館詢問休息
      價錢，但3 人身上沒有足夠錢，故無法休息，之後返回超
      商前想辦法；嗣於93年4 月25日零時20分許，即見被告持
      刀進入上開超商內行搶，當時伊和丁○○在超商門口聊天
      ，而後伊與丁○○見狀衝入超商內將甲○○拉開，當時店
      員頸部有流血；當時伊與丁○○共乘一部M77-383 號重型
      機車，被告獨自騎乘BPV-800 號重型機車等語（見偵查卷
      第14頁背面、第15頁）；嗣於偵查中證稱：「因為我和朋
      友在便利商店門口，林（即被告甲○○）突然衝進去，我
      和張（即丁○○）看到就進去拉住林，我們拉住林之前，
      林先砍了店員左邊脖子肩膀1 刀，我就把林拉到門外，…
      …」、「（林衝進去跟店員講什麼？）有說搶劫，……」
      、「（如何去超商？）我騎BPV-800 我媽媽的車載張，林
      自己騎一台。」」、「（四月二十五日案發情形？）離開
      工作的地方就發覺林的精神有異，我們想找附近旅館休息
      ，張騎車載林，我們三人就繼續騎車，到便利商店附近，
      我與張要去買飲料，林堅持要騎車去找旅館，且口氣不好
      ，我們不得已只好讓林自己騎車去，我們進入便利商店購
      買飲料並詢問店員有關旅館的訊息，我們出店門口就遇到
      甲○○，只見林拿刀衝進去店內，我們面對便利商店外面
      ，聽到店內林在大吵大鬧，轉頭就見到店員受傷了，我與
      張衝進便利商店，我將林拉到便利商店門口並將他壓在地
      上，……」、「（不去住旅館是否就是因為錢不夠的問題
      ？）不是，我們身上的錢夠住旅館，我們只是想要先買個
      飲料挑便宜一點且好一點的旅館。」等語（見偵查卷第58
      頁、第59頁、第92頁）。嗣於本院審理中證稱：伊於93年
      4 月24日晚間10時許，與丁○○至林口找朋友，碰到被告
      ，因伊等不方便在朋友店裡，伊等3 人則出去外面找旅館
      要休息，要找約600 元至700 元間的旅館；伊等問了五、
      六間旅館，但價錢不合意，大約都700 元至800 元，則伊
      等在便利店店門口討論，伊與丁○○進去買飲料，出來要
      拿飲料給被告，被告不拿，就看到被告拿壹支長長的東西
      ，一開始看得不是很清楚，不知從哪裡拿出壹把刀就衝進
      去便利商店，伊在便利商店外面，看到被告右手持刀，先
      聽到被告喊搶劫，再在店員面前揮了1 刀，但有無揮到店
      員伊不清楚，後來又看到被告交叉揮好幾下；伊在聽到被
      告說搶劫揮完刀子後，伊和丁○○馬上衝進去把被告拉出
      來，在衝進去的過程中，被告好像還有在揮手中的刀子，
      伊係用手勒住被告的脖子盡力將他拉出來，但是不記得丁○○有無拉被告出來，被告在揮的時候，不知道店員有無
      被揮中，後來看到店員左邊頸部受傷，才知道店員被砍傷
      ，當時聽到被告喊搶劫以後，就在那邊喊來喊去，不算說
      話，沒有什麼意義，就是鬼叫；伊等是騎二台機車至便利
      商店，被告一開始好像給丁○○載，問到倒數第二間旅館
      的時候，被告就堅持說要自己去問旅館價錢，就騎機車自
      己一人去問，伊則讓丁○○載到那家便利商店，被告自己
      去問的那家旅館後，回來說伊等價錢五、六百元不夠，問
      到的價錢是七、八百元；當天伊等碰面後到到達超商以前
      ，三人均無吸毒等語（見本院94年8 月3 日審判筆錄第2
      頁至第8 頁）。
    (二)證人丁○○於警詢中供稱：伊於93年4 月24日晚間11時40
      分許，騎BPV-800 號重機車，搭載丙○○，被告則自行騎
      M77-383 號重機車到位於桃園縣龜山鄉○○村○○○路43
      號之統一超商，伊與丙○○進入上開超商內購物，並詢問
      店員附近汽車旅館那家比較便宜，之後走出超商後，見被
      告騎車騎過頭，見被告去其他旅館詢問休息價錢後回到超
      商，告知錢不太夠3 人休息，只差一點點，嗣於93年4 月
      25日零時17分許，即見被告持刀進上開超商內行搶，直接
      用右手持刀向店員砍了2 刀，並揚言缺錢要搶劫，伊見狀
      則叫丙○○一起至店內將被告制止等語（見偵查卷第20頁
      背面、第21頁）。嗣於偵查中證稱：「因為我跟丙○○去
      便利商店買飲料，買完後我跟胡走到門口等甲○○，林去
      對面問汽車旅館價錢，後來金額不夠，林就從他M77-383
      車上拿出一支刀子，砍7-11店員脖子兩刀，我跟胡就馬上
      把林拖出來押在地上，……」、「（如何去7-11？）我騎
      BPV-800 藍色機車載胡去、林自己騎一台。」、「我騎胡
      的機車與胡一起到林口找朋友，朋友在林口上班，當天甲○○已經在現場，後來我們到的時候，林的態度惡劣，且
      該處是人家做生意的店面，店內老闆不高興，所以我與胡
      就帶林一起離開。我們就向林借了一輛機車，我載林，胡
      載林的朋友，後來還陸續在找便宜的旅館，中途林的朋友
      說有事就先坐計程車先走，我與胡去買飲料，林就說自己
      要去問旅館價錢，林回來便利商店後，就突然拿出武器，
      是一把圓的長形黑色刀械，林在進入店裡的過程中應該就
      將刀子拔起來裝好，之後我與胡就進入店內阻止林，我有
      見到林揮刀，但不知道是否有砍到店員。」等語（見偵查
      卷第63頁、第112 頁）。嗣於本院審理中證稱：93年4 月
      24日晚間，伊與丙○○至林口一家戀曲KTV 與被告碰面，
      伊等3 人離開後，就去找旅館問價錢，想要住宿休息，之
      後問不到比較便宜的旅館，伊等3 人就騎機車到超商買飲
      料，當時伊與丙○○共乘1 台機車，被告自己騎乘1 台機
      車；伊等3 人碰頭後到到達超商之前沒有吸食毒品，但被
      告在碰面之前有無吸毒伊不知道，因為伊在KTV 碰到被告
      時，感覺上他精神上很不協調，因為被告當天行為跟他平
      常不一樣，就像著了魔一樣，但並未詢問被告為何會如此
      ；當時伊等3 人騎機車看有無汽車旅館，找了大概有四、
      五家旅館，因伊等身上沒有很多錢，伊等只要休息，設定
      價錢在600 元左右，但所找的旅館價錢都要1,000 元以上
      ，認為價錢太貴就沒有住，剛好看到便利商店就想下車買
      飲料，原本想三人一起進去買，剛好對面有汽車旅館，被
      告就一人騎機車去問就走了，伊與丙○○進去超商買飲料
      付錢結帳出來後，沒多久被告就從對面騎回來，被告告知
      伊與丙○○汽車旅館之價錢，伊與丙○○說太貴了我們的
      錢不太夠，伊跟丙○○要拿飲料給被告，但被告什麼話也
      沒有答就拿著武器衝進超商，至於是什麼武器因為那天太
      晚而且我們很累所以已經不記得了，伊與丙○○看到被告
      衝進去發覺情況不對，就跟著衝進去，在這中間伊聽到被
      告喊搶劫，伊則與丙○○對被告說你在幹什麼，被告那時
      候力氣很大，我或丙○○其中一人從被告後面抱住或抓住
      被告，伊要把武器拿下來但被告不放手在掙扎，不讓伊取
      下，最後伊將他的刀拿下來丟在便利超商門口的地上，只
      是在伊搶下刀制伏被告的過程中，刀子不小心劃到被害人
      ，伊看到被告在跑的過程有拿著刀子在揮舞，沒有看到被
      告拿著刀揮向被害人，伊於本院開庭所為證述始屬實在，
      警詢及偵查中所述不實等語（見本院94年5 月25日審判筆
      錄第2 頁至第10頁）。
    (三)證人即被害人乙○○於警詢中供稱：「我當時正在和客人
      結帳，突然有一名染金髮、戴眼鏡之男子，手持一把刀子
      衝進來，就直接向我的頸部砍了2 刀，說我要搶劫把錢拿
      出來，之後歹徒的友人就衝進來制止歹徒繼續向我施暴，
      大約3 分鐘後，警方就趕到現場制伏歹徒。」、「（歹徒
      搶劫時所使用之刀子外觀為何？）黑色的握把，銀色的刀
      刃，長約50公分。」、「（歹徒行搶時精神狀況如何？）
      歹徒行搶時很兇，但是精神狀況好像不穩定，像是酒醉的
      樣子。」、「（歹徒得手多少財物？）我當時很害怕，歹
      徒尚未得手任何財物時，警方就趕到現場了。」、「（歹
      徒持刀殺你，你何處受傷？）我左邊的頸部和耳朵被砍傷
      ，還好我有閃避，不然就被殺死了。」等語（見偵查卷第
      29頁背面至第30頁背面）。嗣於偵查中證稱：「（被告進
      來時有無攜帶刀械？）編號一男子（即被告）有攜帶卷附
      最下方照片的刀子（即扣案之匕首），他砍我一刀之後才
      喊搶劫二字，他衝進來時的態度好像我是他的仇人一樣，
      但他看起來不像有喝酒。」、「（他第一刀砍何處？）他
      第一刀朝我的頭砍來，我閃躲後他砍到我的左耳，之後他
      就喊搶劫，並說要我將錢拿出來而且動作快一點，隨即又
      朝我的脖子砍第二刀，砍第二刀後他的朋友就進來了，…
      …」（見偵查卷第100 頁）。嗣於本院審理中證稱：伊於
      93年4 月25日凌晨，在桃園縣龜山鄉○○○路42號之統一
      超商內值班，於93年4 月24日晚上約11點多時，有2 個人
      進來買東西，後來翌日凌晨12點多的時候，當時伊正在櫃
      台內結帳，被告進店在櫃台前直接拿刀子砍伊臉部左側的
      耳朵及脖子2 刀，（經指認後）被告所持刀子即為扣案之
      匕首，且刀子已從刀鞘拔出，所以被告進入超商後直接持
      刀，以45度角之方向，自上而下往伊耳朵砍進去，伊並無
      閃躲，砍第一刀之後他喊搶劫，而且說錢趕快拿出來，那
      時伊已經呆住了，所以他又砍伊第二刀，第二刀的部位是
      砍伊脖子伊有閃躲，才沒有被砍到，只有劃到表皮，是劃
      到一半就被刺進去，深度約1 公分，歹徒在砍伊第一刀之
      前沒有拿刀在伊胸前晃，他是拿刀進店裡直接砍伊的耳朵
      ；之前11點多進來買東西的那二個人就進來抓住砍伊的那
      個人，他們說那是他們認識的人，那時候剛好店裡面有客
      人說要幫我報警，伊就跑到店長休息室裡面，過了十幾分
      鐘後警察就來了，被告一進來就直接砍伊一刀之後才喊搶
      劫，並非被告朋友搶下被告手裡刀子時不小心去劃傷伊，
      被告砍伊第二刀的時候，被告的二位朋友才進入超商等語
      （見本院94年9 月14日審判筆錄第11頁）。
    (四)再查：
      1.證人丙○○與丁○○，就渠等3 人在臺北縣林口鄉碰面
        後，三人如何騎乘機車至桃園縣龜山鄉○○村○○○路
        43號統一超商前一情，前後供述不一，惟參以被告於警
        詢中自承：「我與丁○○、丙○○一起前往，我自己騎
        B VP-800重機，丁○○、丙○○二人共騎M77-383 重機
        。」等語（見偵查卷第7 頁背面），又於偵查中供稱：
        「（如何到超商的？）我騎機車，車號我不知道。」等
        語（見偵查卷第53頁），再佐以證人丙○○與丁○○均
        供稱，渠等騎乘機車之車牌號碼為BVP-800 號重型機車
        ，被告騎乘機車之車牌號碼為M77-383 號機車等情，應
        認被告與證人丙○○、丁○○，於93年4 月24日晚間10
        時許，在臺北縣林口鄉某KTV 會合後，由證人丁○○與
        丙○○共乘BPV-800 號重型機車，由被告自行騎乘M77-
        383 號重型機車，共同前往桃園縣龜山鄉以找尋旅館休
        息。
      2.被告雖辯稱，伊不知道有無在上揭統一超商內，向店員
        即被害人乙○○喝叱搶劫，並命其將錢交出來，且伊係
        朝被害人乙○○之右上臂砍傷云云；惟查，此部分之犯
        罪事實，業據證人丙○○、丁○○、乙○○上開證述明
        確；證人丙○○雖於本院審理中證稱，不記得被告持刀
        有無揮到店員乙○○云云，證人丁○○則於本院審理中
        證稱，係伊將被告手上之刀取下時，不小心劃傷店員云
        云，惟證人丙○○、丁○○上揭證詞，非但與渠等在警
        詢供述、偵查中之證述不一致，而渠等在警詢供述、偵
        查中之證述，則與證人乙○○證稱：被告持刀砍傷伊一
        情，互核相符。再查，被害人乙○○遭被告持刀砍傷，
        其頸部受有開放性傷口，約4 公分，而其頸部所受傷口
        係利刃一次切割所形成，該傷口長3 公分、寬2 公分，
        無傷及動脈，無法排除致死之可能性，此有長庚紀念醫
        院林口分院之診斷證明書、財團法人長庚紀念醫院（林
        口）分院93年9 月16日（93）長庚院法字第0763號函各
        1 紙附卷為憑（見偵查卷第32頁、第126 頁），復有被
        害人乙○○身體受傷位置之照片1 紙附卷可佐（見偵查
        卷第31頁），觀諸上開照片所示，被害人乙○○係左耳
        邊之軟骨、左頸部位包紮傷口，均與證人乙○○於警詢
        、偵查及本院審理中之證述受傷位置之內容相符，故其
        證詞係屬實在而為可採，被告辯稱伊係朝被害人乙○○
        之右上臂砍傷云云，即屬不實，而證人丁○○、丙○○
        於本院審理中之證述，則屬迴護被告之詞，不予採信。
      3.被告又辯稱，伊在案發之前有施用毒品海洛因、一粒眠
        等物，案發時伊精神狀態不穩，故不清楚伊作了何事云
        云。經查，被告於93年4 月25日案發為警查獲後所採集
        之尿液，經送鑑定結果，就毒品安非他命、甲基安非他
        命、嗎啡部分，均呈陽性反應，此有被告之濫用藥物陽
        性檢體檢驗報告、桃園縣警察局被採尿人姓名編號對照
        表各1 紙附於本院卷可稽；按海洛因經注射入人體後，
        約有百分之八十於24小時內自尿中排出，一般而言，尿
        液中能否驗出嗎啡陽性反應與其投與量、投與途徑、採
        尿時間、個人體質及檢驗方法之靈敏度有關，國外曾有
        文獻報導，注射六毫克之海洛因鹽酸鹽，其代謝嗎啡之
        平均可檢出時限約為26小時等情，此有行政院衛生署藥
        物食品檢驗局81年9 月8 日（81）藥檢壹字第814885號
        函可參。而安非他命經口服投與後約百分之七十於24小
        時內自尿中排出，約百分之九十於96小時內自尿中排出
        ，由於目前國內尿液中甲基安非他命之檢驗僅為鑑定其
        是否呈陽性反應而未定其含量，且甲基安非他命成分之
        檢出與其投與方式，投與量、個人體質、採尿時間與檢
        測儀器之精密度等諸多因素有關，因此僅憑尿液中呈安
        非他命陽性反應，並無法確實推算吸食時間距採集時間
        之長短，惟依上述資料推斷，最長可能不會超過4 日（
        96 小 時）一節，亦有行政院衛生署藥物食品檢驗局81
        年2 月8 日（81）藥檢壹字第001156號函可參；而證人
        丙○○、丁○○均證稱，渠等與被告在臺北縣林口鄉碰
        面後，被告並無施用毒品，但渠等均不知悉被告在碰面
        前有無施用毒品等語，業如前述，因此應認被告係於93
        年4 月25日12時許為警採尿時，分別回溯26小時、96小
        時內之某時，有施用毒品海洛因、安非他命等物，但被
        告是否於施用毒品海洛因、安非他命或一粒眠等物後，
        隨即為本件犯行，則屬有疑。復查，被告既能自臺北縣
        林口鄉自行騎乘機車前往桃園縣龜山鄉之便利商店，又
        自行前往旅館詢問休息之價格，並判斷渠等攜帶之金錢
        能否支付，且於返回便利商店與丁○○、丙○○會合後
        ，向張、胡二人表示身上所帶之錢不夠住宿等情，此經
        證人丁○○、丙○○於本院審理中證述明確，足見被告
        於案發前對於外界事理及人情事物均能明辨瞭解，並無
        心神喪失或精神耗弱之情，雖證人丁○○、丙○○另證
        稱，被告當時精神狀況不好，脾氣比較暴燥，惟此僅能
        證明被告案發時之精神狀態，尚非據此即論被告施用毒
        品後，其精神狀況已達精神耗弱或心神喪失之情形。證
        人乙○○於本院審理中證稱，被告進來超商時，雖有覺
        得被告與平常人不一樣，但被告當時並無胡言亂語、歇
        斯底里、步伐不穩或其他異常情形，而是被告的眼神很
        兇，好像沒有把錢拿出來是伊的錯等語（見本院94年9
        月14日審判筆錄第6 頁）。而本院囑託行政院衛生署桃
        園療養院就被告案發時之精神狀態進行鑑定，結論為：
        被告符合多重藥物依賴併反社會人格違常之診斷，其涉
        案時之精神狀態，疑未達精神耗弱之程度，雖被告造成
        店員傷害之部分，疑受藥物之影響，疑達精神耗弱之程
        度，但若以強盜部分來看，因為判斷之依據並非為砍傷
        店員之行為，而是其他犯意、犯行之構成，涉案時之精
        神狀態，疑未達精神耗弱之程度，此有行政院衛生署桃
        園療養院出具之精神鑑定報告書1 份在卷可稽，復參以
        被告於歷次警詢、偵查及本院審理期間，既能記得其持
        匕首砍傷店員、被證人丙○○、丁○○拉出便利商店等
        情，卻就期間是否有喊搶劫部分，則稱不清楚，顯見被
        告刻意迴避本件犯行重要之點。綜上所述，被告辯稱案
        發時其因施用毒品海洛因、一粒眠而神智不清乙節，顯
        屬欲圖卸責之飾詞，不足採信，被告於持匕首揮砍被害
        人乙○○後，喝叱搶劫並命其交錢出來，再揮砍被害人
        乙○○之強盜行為時之精神狀態，未達精神耗弱或心神
        喪失之情形。再依證人丁○○、丙○○、乙○○之證詞
        ，被告係持扣案匕首衝入便利商店後，即先朝被害人乙○○揮砍一刀，而傷及被害人乙○○之左耳軟骨後，即
        向被害人乙○○喝稱搶劫，並要求乙○○將錢交出，隨
        即又朝被害人乙○○揮砍一刀，再傷及乙○○之左邊頸
        部，則以被告持刀揮砍之行為及被害人乙○○突遭此瘁
        然之傷害，客觀上自足致使被害人乙○○不能抗拒。
    (五)綜上，本件事證明確，被告犯行洵堪認定。
三、按被告持有屬槍砲彈藥刀械管制條例列管之扣案匕首，其柄
    長14公分、刃長38公分雙刃開鋒且對稱，業如前述，且經本
    院當庭勘驗結果，扣案之匕首含刀鞘長度59公分，外型為圓
    柱形，刀鞘長度46.2公分，將刀自刀鞘抽出，刀炳長度14.5
    公分，刀刃長度40公分，雙刃開鋒，刀尖尖銳，將刀置入刀
    鞘中，部分刀炳與刀鞘重合，重合部分1.7 公分一節（見本
    院94年9 月14日勘驗筆錄），是其自足以對人之生命、身體
    構成危害，其屬兇器，當無置疑，被告未經許可，於上開夜
    間攜帶之，並意圖為自己不法之所有，持以為本件強盜犯行
    ，嗣因證人丁○○、丙○○之制止，始未生取財之結果，核
    被告所為係犯刑法第330 條第2 項、第1 項、第321 條第3
    款之攜帶兇器強盜未遂罪及犯槍砲彈藥刀械管制條例第15條
    第1 款之未經許可，於夜間攜帶刀械罪。至被告未經許可，
    持有刀械之低度行為，為其嗣於夜間攜帶刀械之高度行為所
    吸收，不另論罪。又被告上開二罪間，有方法結果之牽連關
    係，應依刑法第55條之規定，從一重之加重強盜罪處斷。又
    被告雖已著手於強盜行為之實施，惟未生犯罪之結果，其犯
    罪尚屬未遂，為未遂犯，爰依刑法第26條前段之規定，減輕
    其刑。爰審酌被告，正值青年體健之年，不思以正當途徑獲
    取財物，妄想不勞而獲，只因身上沒足夠錢至旅館付費休息
    ，竟持匕首之兇器強盜他人之財物，並朝被害人乙○○揮砍
    ，本件幸因被害人乙○○之閃避，而未能受有重大之傷害，
    惟被告此種加重強盜之惡行極為重大，雖因其友人丁○○、
    丙○○之制止而未能得逞，但對社會治安仍有所影響、對被
    害人乙○○心理造成傷害，被告所為顯無足取，雖被告之母
    親戊○○與被害人乙○○達成和解，有和解書1 紙附卷為憑
    （見偵查卷第97頁），且被害人乙○○不願再追究，惟被告
    犯後仍飾詞狡辯，難認其有悔悟之心，公訴人求處有期徒刑
    7 年6 月雖非無據，惟念及被告年輕識淺，一時失慮致罹重
    罪，且當庭表示日後將改過遷善，請給予自新機會等語，本
    院認公訴人之求刑尚嫌過重，爰量處如主文所示之刑，以示
    儆懲。至扣案之匕首1 把，被告所有且係供犯本罪所用之物
    ，業據被告供明在卷，且係違禁物，應依刑法第38條第1項
    第1 款、第2 款之規定，宣告沒收之。
據上論斷，應依刑事訴訟法第299 條第1 項前段、槍砲彈藥刀械
管制條例第15條第1 款、刑法第11條前段、第330 條第2 項、第
1 項、第55條、第26條前段、第38條第1 項第1 款、第2 款，判
決如主文。
本案經檢察官林鈺雄到庭執行職務
中　　華　　民　　國　　94　　年　　11　　月　　16　　日
　　　　　　　　　刑事第四庭    審判長法　官　黃斯偉
                                      法  官  蘇昭蓉
                                      法  官  陳心婷
以上正本證明與原本無異。
如不服本判決，應於判決送達後10日內向本院提出上訴狀（應附
繕本），上訴於臺灣高等法院。
　　　　　　　　　　　　　　　　      書記官　陳青瑜
中　　華　　民　　國　　94　　年　　12　　月　　07　　日
附錄本件論罪科刑法條全文：
中華民國刑法第330條
犯強盜罪而有第三百二十一條第一項各款情形之一者，處七年以
上有期徒刑。
前項之未遂犯罰之。
槍砲彈藥刀械管制條例第15條
未經許可攜帶刀械而有下列情形之一者，處2 年以下有期徒刑：
一  於夜間犯之者。
二  於車站、埠頭、航空站、公共場所或公眾得出入之場所犯之
    者。
三  結夥犯之者。
